臺灣新竹地方法院刑事判決　　　　　　　 93年度易字第526號
公　訴　人　臺灣新竹地方法院檢察署檢察官
被　　　告　乙○○　男　48歲.
上列被告因贓物等案件，經檢察官提起公訴（93年度偵緝字第22
5號），本院合議庭裁定適用簡式審判程序，判決如下：
    主  文
乙○○收受贓物，累犯，處有期徒刑月，如易科罰金，以佰
元折算壹日。又服用酒類，不能安全駕駛動力交通工具而駕駛，
累犯，處有期徒刑月，如易科罰金，以佰元折算壹日。應執
行有期徒刑伍月，如易科罰金，以佰元折算壹日。
    事  實
一、
  (一)乙○○於民國89年間因酒後駕車之公共危險案件，經本院於
    90年2月8日以90年度竹交簡字第6號判決判處有期徒刑3月，
    緩刑2年，緩刑期間交付保護管束，嗣因緩刑期間違反保護
    管束規則情節重大，經本院以91年度撤緩字第8號撤銷緩刑
    確定，於92年1月8日執行完畢，嗣因違反家庭暴力防治法案
    件，經本院於92年1月15日以92年度竹簡字第64號判決判處
    拘役40日，於同年2月10日確定，同年7月5日執行完畢，又
    因違反家庭暴力防治法案件，經本院於92年8月21日以92年
    度易字第233號判決判處有期徒刑4月，於同年9月8日確定，
    至同年10月27日執行完畢。
  (二)其知悉姓名年籍不詳、綽號「阿郎」之成年男子所交付之
    HSS─517號重型機車係來源有異之贓物（為甲○○所有，於
    93年5月2日上午7時許在新竹市香山區○○○○道與西濱路
    口失竊），仍於93年5月9日上午8時許，在新竹縣竹北市六
    家附近某不詳地點之工地，向「阿郎」商借該機車及供騎乘
    該機車之鑰匙1支而收受使用，嗣於當日晚上7時許起至10時
    30分許止，在新竹市○○路某不詳地點之友人住處內飲用高
    梁酒後，已達不能安全駕駛動力交通工具之狀態，仍於當晚
    11時許騎乘前揭機車搭載不知情之桑金莉（經檢察官不起訴
    處分）上路欲返回桑金莉位於新竹市○○路○段367巷50弄12
    號3樓之住處，迨至同日晚上11時20分許，行經新竹市○○
    街12號前，因不勝酒力而換由桑金莉騎乘該機車附載乙○○
    ，適有警員黃文組巡邏途經該處，以警用電腦查得該機車係
    經通報之失竊車輛，即自後尾隨該機車至新竹市○○路○段
    與光復路口地下道時予以攔停盤查，發現乙○○身上酒氣濃
    厚，經警於當晚11時42分檢測其吐氣所含酒精濃度高達每公
    升1.25毫克而查獲上情，並扣得上開機車及鑰匙1支（機車
    業已發還甲○○）。
二、案經新竹市警察局第二分局報告臺灣新竹地方法院檢察官偵
    查起訴。
    理  由
一、本件被告所犯贓物罪及公共危險罪，均非死刑、無期徒刑、
    最輕本刑為3年以上有期徒刑之罪，或高等法院管轄第1審案
    件，被告於本院準備程序進行中，就被訴事實為有罪之陳述
    ，經本院合議庭認合於刑事訴訟法第273條之1第1 項之規定
    ，裁定進行簡式審判程序，合先敘明。
二、訊據被告乙○○對於上前事實，於本院準備程序、審理時坦
    承不諱，並經證人桑金莉證述，復有承辦警員黃文組所製作
    之偵查報告1份在卷足佐（見臺灣新竹地方法院檢察署93 年
    度偵字第3186號卷【下稱第3186號卷】第19頁），且─
  (一)被告收受贓物部分，復經被害人甲○○指述，證人藍雅鈴、
    劉金順、承辦警員林明旭證述，且有承辦警員林明旭所製作
    之偵查報告、贓證物品認領保管收據、車輛竊盜、車牌失竊
    資料個別查詢報表─查詢車輛認可資料、新竹市警察局（尋
    獲）電腦輸入單等附卷為憑（見第3186號卷第3 頁、第29至
    30頁、第35頁），及「阿郎」交付被告供騎乘該機車之鑰匙
    1支扣案可證（以93年度保管字第694號扣押中，扣押物品清
    單見臺灣新竹地方法院檢察署93年度核退字第415號卷【下
    稱第415號卷】第22頁）
  (二)被告酒後不能安全駕車部分，其於查獲時呼氣所含酒精濃度
    高達每公升1.25毫克，為吐氣酒精濃度測試紀錄紙所載明（
    見第3186號卷第31頁），且被告於查獲後經命其檢測雙腳併
    攏，兩手緊貼大腿將1腳向前抬高離地15公分，並停止不動
    30秒，雙手向前平伸，閉眼、輪流使用左右手的食指指尖觸
    摸鼻尖，閉雙眼，30秒內朗誦阿拉伯數字，由1001到1030
    ，用筆在2個同心圓之間的環狀帶內另畫圓等項目，均不合
    格，有汽機車駕駛人酒後生理協調平衡檢測紀錄表附卷可稽
    （見第3186號卷第32頁），又被告在查獲、測試或訊問過程
    中語無倫次等情，有刑法第185條之3案件測試觀察紀錄表在
    卷為憑（見第3186號卷第33頁），按酒精濃度呼氣已達每公
    升0.55毫克時，肇事率為一般正常人之10倍，有法務部88年
    5月18日所發之法88檢字第001669號函在卷為憑，被告呼氣
    所含酒精濃度為每公升1.25毫克，業如前述，參以被告前揭
    語無倫次及雙腳併攏，1腳抬高，閉眼使用指尖觸摸鼻尖、
    朗誦阿拉伯數字，另畫圓等項目，均不合格之測試結果，堪
    認被告確已達不能安全駕駛動力交通工具之狀態甚明。
  (三)綜上所述，被告自白與事實相符，堪予採信，本件事證均已
    明確，被告犯行均堪認定，應依法予以論科。
三、核被告所為，係分別犯刑法第349條第1項之收受贓物罪、第
    185條之3之服用酒類不能安全駕駛動力交通工具而駕駛罪，
    ；其所犯上開2罪間，犯意各別，行為互異，應分論併罰。
    查被告曾有如事實欄一(一)所載有期徒刑執行完畢之前科，有
    臺灣高等法院被告全國前案紀錄表、臺灣新竹地方法院檢察
    署刑案資料查註紀錄表、法務部全國檢察官線上查詢刑案人
    犯在監所最新資料報表等附卷可查，其於有期徒刑執行完畢
    5年內，再犯本件有期徒刑以上之2罪，均應依刑法第47條規
    定論以累犯，並各加重其刑。爰審酌被告素行不佳，正值壯
    年，不思以正途取得機車使用，竟收受來路不明機車代步，
    致生被害人財產上損失程度，使用機車期間為一天，又其曾
    因如事實欄所載酒後駕車之公共危險案件經本院判刑確定並
    執行完畢，亦有前揭被告全國前案紀錄表、刑案資料查註紀
    錄表、全國檢察官線上查詢刑案人犯在監所最新資料報表，
    及本院90年度竹交簡字第6號刑事簡易判決、臺灣新竹地方
    法院檢察署檢察官89年度偵字第6581號聲請簡易判決處刑書
    各1份（均見本院卷內）等在卷可稽，其無視酒後不得駕車
    之禁令一再於酒後駕車，嚴重影響其他用路人之安全，酒測
    濃度高達每公升1.25毫克，本應重判，念其犯後坦承全部犯
    行，態度尚稱良好等一切情狀，分別量處如主文所示之刑，
    並定其應執行之刑，及諭知易科罰金之折算標準，以資懲儆
    。至扣案之鑰匙1支，係「阿郎」交付被告作為騎乘該機車
    之用，非被告所有供本件收受贓物犯行所用或所得之物，不
    符合沒收之規定，不予宣告沒收，附此敘明。
四、據上論斷，應依刑事訴訟法第273條之1 第1項、第299條第1
    項前段，刑法第349條第1項、第185條之3、第47條、第41條
    第1項、第2項、第51條第5款，罰金罰鍰提高標準條例第1條
    前段，第2條，判決如主文。
本案經檢察官詹昭書到庭執行職務。
中　　華　　民　　國　　94　　年　　3 　　月　　18　　日
                  刑事第三庭法  官  黃美盈
如不服本判決，應於判決送達後10日內向本院提出上訴狀（應附
繕本），上訴於臺灣高等法院。
以上正本證明與原本無異。
中　　華　　民　　國　　94　　年　　3 　　月　　18　　日
                            書記官  吳尚文
附錄本案論罪科刑法條：
刑法第349條第1項
收受贓物者，處三年以下有期徒刑、拘役或五百元以下罰金。
刑法第185條之3
服用毒品、麻醉藥品、酒類或其他相類之物，不能安全駕駛動力
交通工具而駕駛者，處一年以下有期徒刑、拘役或三萬元以下罰
金。
